臺灣苗栗地方法院刑事判決　　　　　　　100年度訴字第610號
公　訴　人　臺灣苗栗地方法院檢察署檢察官
被　　　告　陳福來
指定辯護人　陳呈雲律師
上列被告因違反毒品危害防制條例案件，經檢察官提起公訴（
100 年度偵字第4563號），本院判決如下：
    主  文
陳福來犯如附表編號至所示之販賣第二級毒品罪，各處刑、
宣告沒收如附表編號至「罪名及應處刑罰」欄之所示。應執
行有期徒刑伍年。未據扣案之販賣第二級毒品所得財物總計新臺
幣肆仟元暨其所有供其所用之「0000-000000 」門號行動電話（
不含【SIM 卡】）壹支均沒收，如全部或一部不能沒收時，新臺
幣肆仟元部分以其財產抵償之；行動電話部分追徵其價額。
    事  實
一、陳福來明知安非他命係毒品危害防制條例第2 條第2 項第2
    款所管制之第二級毒品，不得非法販賣，猶基於意圖營利暨
    販賣第二級毒品安非他命資以牟利之個別犯意，以行動電話
    及「0000-000000 」門號做為販賣第二級毒品安非他命之聯
    繫工具（按：上開行動電話固係陳福來所有，惟其內置晶片
    卡係由不知情之黃玉猜所申辦交由陳福來使用，且上開行動
    電話暨其內置之SIM 卡均未扣案），於附表編號至所示
    之時間、地點，以附表各該編號所示之交易方式、金額，分
    別將安非他命販賣予附表所示之宋鴻光（販賣次數共3 次）
    及黃長輝（販賣次數1 次）等人，且悉與宋鴻光、黃長輝銀
    貨兩訖。嗣警方前獲合理情資疑陳福來涉嫌販毒，遂依通訊
    保障及監察法之相關規定，檢附事證陳送臺灣苗栗地方法院
    檢察署檢察官聲請本院核發通訊監察書（100 年度聲監字第
    111 號），俾就陳福來持用之「0000-000000 」行動門號進
    行側錄監聽；嗣復本此監聽情資，報請檢察官核發拘票，並
    於100 年8 月8 日上午10時，在苗栗縣通霄鎮○○路16號拘
    獲陳福來到案，而查悉上情。
二、案經苗栗縣警察局通霄分局報告臺灣苗栗地方法院檢察署檢
    察官偵查起訴。
    理  由
一、證據能力判斷：
  (一)被告陳福來於偵訊及本院審理時之歷次供述，概係出於其一
    己之真意，而未見有何「供述者」之「任意性」違反，或「
    取供者」之「信用性」未備等應予排除其證據適格地位之情
    事。其中被告於100 年8 月8 日偵訊時供述，業據本院當庭
    勘驗偵訊光碟無誤，有勘驗筆錄可佐，且被告於勘驗完畢後
    亦自陳，該次偵訊時自白認罪乃出於其本意，無任何被強迫
    之情事明確（本院卷第72-76 頁），是其「任意性」及「信
    用性」之足供擔保，當無可疑（即其白自尚非以強暴、脅迫
    、利誘、詐欺、疲勞訊問、違法羈押或其他不正方法取供而
    來）。從而，因認被告之歷次供述，俱有證據能力，而得恃
    為本院審判之依據。
  (二)被告以外之人於偵查中向檢察官所為陳述，依刑事訴訟法第
    159 條之1 第2 項明文規定原則上得為證據。查證人宋鴻光
    、黃長輝等人於偵查中在檢察官面前具結證述者（參見附表
    「證據清單」欄證人證述卷號及頁數），被告、辯護人均未
    抗辯該審判外陳述有何顯不可信之情況，並於審理時當庭表
    示放棄行使詰問及對質權（見本院卷第77頁），是依上開法
    條規定，當有證據能力。
  (三)按被告以外之人於審判外之陳述，雖不符刑事訴訟法第159
    條之1 至第159 之4 之規定，而經當事人於審判程序同意作
    為證據，法院審酌該言詞陳述或書面陳述作成時之情況，認
    為適當者，亦得為證據。又當事人、代理人或辯護人於法院
    調查證據時，知有第159 條第1 項不得為證據之情形，而未
    於言詞辯論終結前聲明異議者，視為有前項之同意，同法第
    159 條之5 第1 、2 項亦定有明文。查本判決下列所引用之
    被告以外之人於審判外之言詞及書面陳述，雖屬傳聞證據，
    惟被告及其選任辯護人、檢察官等於審理時，對本案全部證
    據之證據能力均不爭執（見本院卷第86頁），兼以本院自形
    式上察其作成、取得當時之外部情況，亦俱無「任意性」或
    「信用性」違反而顯然不適當之情形，故應與刑事訴訟法第
    159 條之5 第1 項、第2 項之規定相符，自均有證據能力。
  (四)次按通訊監察錄音之譯文，僅屬依據監聽錄音結果予以翻譯
    之文字，固具文書證據之外觀，但實際上仍應認監聽所得之
    錄音帶或光碟，始屬調查犯罪所得之證物，乃係刑事訴訟法
    第165 條之1 第2 項所稱之證物，如其蒐證程序合法，並經
    合法調查，自具證據能力。因此檢察官如提出通訊監察錄音
    之譯文為其證據方法，實乃以其監聽所得之錄音帶或光碟，
    為調查犯罪所得之證物，法院本應依刑事訴訟法第165 條之
    1 所列之方法調查，以判斷該錄音帶或光碟是否與通訊監察
    錄音之譯文相符。而監聽錄音製作之譯文，雖通常為偵查犯
    罪機關單方面製作，然若被告或訴訟關係人對其真實性並無
    爭執，經法院於審判期日提示譯文供當事人辨認、表示意見
    並為辯論者，程序自屬適法（最高法院95年度台上字第295
    號、94年度台上字第4665、1270號、93年度台上字第6510號
    判決意旨參照）。即警察機關對犯罪嫌疑人依法監聽電話所
    製作之通訊監察紀錄譯文，實乃該監聽電話錄音之「派生證
    據」，倘係公務員（員警）依法定程序取得，被告或訴訟關
    係人就其真實性復無爭執（即不否認譯文所載對話內容之真
    實無偽），法院並曾依刑事訴訟法第165 條第1 項規定，踐
    行證據調查之法定程序，向被告宣讀或告以要旨，則其自得
    採為認定被告有罪之基礎，而有證據能力。查本案被告暨其
    辯護人概不否認「本案卷附相關監聽譯文之真實無偽」（即
    就「譯文所載內容」與「監聽側錄情節」相符乙節俱不爭執
    ），本案卷附相關監聽譯文，復均係本於本院100 年聲監字
    第111 號通訊監察書而為實施（見偵卷第115 頁），且監聽
    期間、通訊號碼亦悉與通訊監察書所核准之範圍相符，是其
    自屬公務員依法定程序所取得之證據資料，並經本院踐行證
    據調查之法定程序，依前開說明，關此監聽譯文自得採為認
    定被告有罪之基礎，而為本案審判之適格證據。
二、事實認定：
  (一)上開事實業據被告陳福來於偵訊及本院審理時均坦承不諱（
    見本院卷第81頁、偵卷111-112 頁），核與交易毒品相對人
    即證人宋鴻光、黃長輝等2 人於警詢暨檢察官偵訊時證述之
    重要情節互為相符（見偵卷第26-28 、103-106 、37-43 、
    81-83 頁）。且證人宋鴻光、黃長輝等人，確曾為價購安非
    他命，先撥打陳福來所持用之「0000-000000 」行動電話與
    之聯絡後，再相約至如附表編號至所示之時間、地點進
    行第二級毒品安非他命交易等事宜，此均有攸關前開各該編
    號所示毒品交易情節之「通訊監察譯文」1 份在卷（見附表
    「通訊監察譯文欄」，此卷證頁碼各如附表「證據清單」欄
    所載）足佐。堪認被告自白有本判決事實欄所載之販賣第二
    級毒品安非他命共4 次等犯行，尚與事實相符而堪採信。
  (二)按販賣毒品之所謂販賣行為，係行為人基於營利之目的，而
    販入或賣出毒品而言。販賣毒品者，其主觀上須有營利之意
    圖，且客觀上有販賣之行為即足構成，至於實際上是否已經
    獲利則非所問。即於有償讓與他人之初，係基於營利之意思
    ，並著手實施，而因故無法高於購入之原價出售，最後不得
    不以原價或低於原價讓與他人時，仍屬販賣行為。必也始終
    無營利之意思，縱以原價或低於原價有償讓與他人，方難謂
    為販賣行為，而僅得以轉讓罪論處（最高法院93年度台上字
    第1651號判決意旨參照）。次按販賣毒品之行為，本無一定
    之公定價格，是其各次買賣之價格，當亦各有差異，而或隨
    供需雙方之資力、關係之深淺、需求之數量、貨源之充裕與
    否、販賣者對於資金之需求如何即殷切與否，以及政府查緝
    之態度，進而為各種不同之風險評估，而為機動性之調整，
    是其價格標準，自非一成不變，且販賣者從各種「價差」、
    「量差」、「純度（如摻入葡萄糖等物）」謀取利潤方式，
    或有差異，然其所圖利益之非法販賣行為目的，則屬相同，
    並無二致。因之，販賣利得，除經行為人坦承，或其價量至
    臻明確，確實難以究其原委。然按一般民眾普遍認知毒品之
    非法交易，向為政府查禁森嚴且重罰不寬貸，衡諸常情，倘
    非有利可圖絕無平白甘冒被重罰高度風險之理，從而，舉凡
    其有償交易，除足反證其確另基於某種非圖利本意之關係外
    ，通常尚難因無法查悉其買進、賣出之差價，而諉無營利之
    意思，或阻卻販賣犯行之追訴（最高法院87年台上字第3164
    號判決意旨參照）；即就本案情節而論，被告與證人宋鴻光
    、黃長輝彼此間，均非至親而無特殊情誼（參見本院卷第83
    、84頁之被告供述），是以常情研判，倘非有利可圖，諒被
    告應無甘冒觸犯重罪之風險，同以販入毒品（安非他命）之
    純度、價格，甚至低於原價或無償轉讓毒品予前開證人宋鴻
    光、黃長輝之客觀可能！其次，證人宋鴻光、黃長輝與被告
    之毒品上手素不相識，此觀彼等屢須透過被告價購安非他命
    等情節自明；是證人宋鴻光、黃長輝既不可能逕與「被告毒
    品上手」直接聯繫，亦不可能得悉「被告向關此毒品上手取
    得安非他命之實際過程及其對價」，則自人性角度而為觀察
    ，被告居中坐地起價，甚至「上下其手」，利用本次轉手機
    會而從中賺取數量甚微之「價差」乃至「量差」之可能，客
    觀上當亦無可排除。遑論毒品交易屢為政府檢警單位嚴予取
    締之犯罪，法律並就此懸有重典處罰，則自常情事理而論，
    倘別無其他利益可圖，被告豈有甘冒遭警方查察且受重罪追
    訴處罰之風險，在與自己非屬至親好友之宋鴻光、黃長輝等
    人表明需要安非他命後，即不計代價為彼等備妥毒品，並親
    自將毒品交付予彼等施用、卻完全未賺取任何價差或量差之
    理。準此，被告各次販賣安非他命如本判決附表編號至
    之所載，無非係為圖取額外之「價差」、「量差」利益，此
    應無可疑。換言之，被告主觀上顯然有藉此營利之意圖，即
    其販賣之時，主觀上，必有營利之意圖及販賣之故意，事甚
    灼明。
  (三)綜上所述，被告陳福來販賣第二級毒品安非他命如本判決附
    表編號至之所載，事證明確，洵堪認定。
三、論罪科刑：
  (一)查安非他命核屬毒品危害防制條例第2 條第2 項第2 款所明
    定列管之第二級毒品。是核被告陳福來如本判決附表編號
    至之所為，均係犯毒品危害防制條例第4 條第2 項之販賣
    第二級毒品罪。被告販賣毒品前、後，持有第二級毒品安非
    他命之低度行為，應為其販賣之高度行為所吸收，不另論罪
    。
  (二)按所謂「集合犯」，係指立法者所制定之犯罪構成要件中，
    本即預定有數個同種類行為而反覆實行之犯罪而言。故是否
    集合犯之判斷，客觀上應斟酌法律規範之本來意涵、實現該
    犯罪目的之必要手段、社會生活經驗中該犯罪必然反覆實行
    之常態及社會通念等；主觀上則視其反覆實行之行為是否出
    於行為人之單一犯意，並秉持刑罰公平原則，綜合判斷之。
    稽以行為人販賣毒品之原因，不一而足，其多次販賣毒品之
    行為，未必皆出於行為人之一個犯意決定；且觀諸毒品危害
    防制條例第4 條第1 至4 項所規定販賣毒品罪之構成要件文
    義，實無從憑以認定立法者本即預定該犯罪之本質，必有數
    個同種類行為而反覆實行之集合犯行，故販賣毒品罪，難認
    係集合犯（最高法院99年度台上字第1854號判決意旨參照）
    。從而，辯護人辯稱被告陳福來前開所犯販賣第二級毒品罪
    共4 次應論以集合犯云云，顯有誤會。準此，被告陳福來如
    本判決附表編號至所示之前、後共4 次販賣第二級毒品
    安非他命犯罪，均犯意各別，且自客觀以言，復係出於可分
    割之複數行為，自應予以分論併罰。
  (三)次按「犯第4 條至第8 條之罪於偵查及審判中均自白者，減
    輕其刑。」毒品危害防制條例第17條第2 項定有明文。茲被
    告陳福來既於偵查及審判中均自白犯罪（參見附表「證據清
    單」欄），爰依上開規定，就所犯毒品危害防制條例第4 條
    第2 項之販賣第二級毒品罪，減輕其刑。又「犯第4 條至第
    8 條、第10條或第11條之罪，供出毒品來源，因而查獲其他
    正犯或共犯者，減輕或免除其刑。」毒品危害防制條例第17
    條第1 項固有明文，惟得依本條減、免其刑之要件，必須供
    出毒品來源，並因而破獲者，始有本條規定之適用（最高法
    院95年度台上字第545 號判決意旨參照）；即被告之「供出
    毒品來源」，與調查或偵查犯罪之公務員對之發動調查或偵
    查並進而破獲之間，論理上須具有先後且相當的因果關係，
    非謂被告一有「自白」、「指認」毒品來源之人，而破獲在
    後，即得依上開規定予以減、免其刑。若被告供出毒品來源
    者之前，調查或偵查犯罪之公務員已有確切之證據，足以合
    理之懷疑被告所供販賣毒品來源之人，則嗣後之破獲與被告
    之「供出毒品來源」間，即欠缺先後且相當的因果關係，自
    不得適用上開規定予以減、免其刑（最高法院97年度台上字
    第1475號判決意旨參照）。茲被告陳福來雖於100 年8 月8
    日偵查時曾供述：其毒品來源係綽號「阿猴」男子等語明確
    ，有訊問筆錄在卷可憑（見偵查卷第112 頁），惟被告於本
    院準備程序時則稱：伊有提供檢察官藥頭，結果有延誤到，
    藥頭6 月底被別人捉了，叫江建忠等語（見本院卷第49頁）
    。果爾，則單從時間點先後觀之，已足認「被告於100 年8
    月8 日配合供述並指出其毒品上源」以前，員警即已掌握確
    切證據，並於同年6 月底時查緝綽號「阿猴」男子涉嫌販毒
    。換言之，綽號「阿猴」男子就令業經破獲，核與被告前開
    「供出毒品來源」間，客觀上亦顯乏先後且相當的因果關係
    ，此復有臺灣苗栗地方法院檢察署100 年11月3 日苗檢秀溫
    100 偵4563號第22566 號函（見本院卷第60頁）在卷可稽，
    堪認本案情節與前開「供出毒品來源，並因而破獲」之要件
    不符。再者，刑法第59條之酌量減輕其刑，必於犯罪之情狀
    ，在客觀上足以引起一般人同情，認為即予宣告法定最低度
    刑期，猶嫌過重者，始有其適用（最高法院51年台上字第89
    9 號判例意旨參照）；而毒品戕害國人健康，且嚴重影響社
    會治安，故政府立法嚴禁販賣毒品，並以高度刑罰來遏止毒
    品氾濫之問題，被告本身亦有施用毒品之習性（參見臺灣高
    等法院被告前案紀錄表，本院卷第4 頁），應深知毒品對社
    會治安之危害，竟絲毫未考慮販賣毒品對社會、國人之不良
    影響，害人害己，使施用者成癮而陷入不可自拔之困境，且
    本件所犯販賣第二級毒品罪次數非僅止於1 次，販賣對象又
    不僅為1 人而已，兼以毒品危害防制條例第4 條第2 項之販
    賣第二級毒品罪之法定刑，係最輕本刑為有期徒刑7 年之自
    由刑，且經前述偵、審中自白依法減刑後，尚難謂有何情輕
    法重之情形，是被告涉販賣第二級毒品罪部分，在客觀上並
    不會引起一般人同情，並無適用刑法第59條酌減之餘地。
  (四)本院審酌被告陳福來販賣第二級毒品安非他命予人施用，使
    人沉迷毒癮而無法自拔，輕則戕害施用者之身心健康，重則
    引發各種犯罪，而為社會治安敗壞之源頭，對於社會平和秩
    序實有相當程度之危害，佐以被告素行、生活狀況、智識程
    度、販賣毒品之犯罪動機、目的、販賣毒品之數量、份量及
    所得利潤，併其於偵查及審判中均自白犯罪而未飾詞推諉之
    犯後態度，尤以本案販賣安非他命之情節，概屬吸毒友儕彼
    此間互供有無之零星交易等一切情狀，分別就其所犯各罪，
    從輕量處如主文所示各刑，以期相當。第按販賣毒品犯罪雖
    係社會治安敗壞之源頭，對於社會平和秩序容有相當程度之
    危害，然其實係有賴於買受者之自願配合，即其實乃需要相
    對人協力始得完成之犯罪；換言之，就令基於「防範未然」
    之美意而予立法嚴罰，然考量其法益侵害之情節，於「定應
    執行刑」之際，亦應依罪刑相當原則而為比例加重，否則恐
    悖離罪刑相當之原則。基此，本院考量被告所涉之本案販賣
    毒品次數、其間所涉之相對人即予以協力之買受對象，且本
    件4 次販毒行為，與被告前次遭提起訴公訴、經本院於100
    年8 月31日以100 年度訴字第440 號判處應執行有期徒刑6
    年8 月所涉販毒行為間，均係源於同次之監聽譯文等情（此
    參見起訴書第2 頁及本院100 年訴字第440 號判決所載），
    爰酌定其應執行刑如主文之所示，俾期兼顧被告行為之懲儆
    及防衛社會之刑罰目的。
  (五)末按犯毒品危害防制條例第4 條至第9 條、第12條、第13條
    或第14條第1 項、第2 項之罪者，其供犯罪所用或因犯罪所
    得之財物均沒收之，如全部或一部不能沒收時，追徵其價額
    或以其財產抵償之，毒品危害防制條例第19條第1 項定有明
    文；且本條係屬相對義務沒收之規定，即其併有刑法第38條
    第1 項第3 款、第3 項前段規定之適用，以屬犯人所有者，
    方得宣告沒收。再者，毒品危害防制條例第19條第1 項既採
    義務沒收主義，則其犯罪所得之對價，不問其中成本若干，
    利潤多少，固應全部諭知沒收；惟因法條既明文「因犯罪所
    得之財物」，是其沒收範圍必以犯人實際所得者為限，苟無
    所得或尚未取得，即無從為沒收、追徵或以財產抵償之諭知
    （最高法院96年度台上字第2331號判決意旨參照）。查被告
    販賣第二級毒品安非他命如本判決附表編號至之所載，
    其間實際所得財物，悉未據扣案，爰依毒品危害防制條例第
    19條第1 項規定，於所犯各該罪名項下，併予宣告沒收，倘
    全部或一部不能沒收時，則以其財產抵償之，各詳如本判決
    附表編號至「罪名及應處刑罰」欄之所示。至供被告所
    用之門號「0000-000000 」行動電話1 支乃屬被告個人所有
    ，惟其內置之SIM 卡因係以被告阿姨黃玉猜名義向電信公司
    申辦而後開通上線，有卷附通聯調閱查詢單（見偵卷第117
    頁）可證，是自應認此SIM 卡尚非被告所有之物，故依前開
    說明，僅就其所有供其所用之行動電話1 支（不含SIM 卡）
    宣告沒收，如全部或一部不能沒收時，追徵其價額。另前案
    即本院100 年度訴字第440 號案件所扣案之電子磅秤1 台雖
    為被告所有，惟據被告於本院審理時所稱，該電子磅秤與本
    案犯罪並無關聯（見本院卷第84頁），自不予宣告沒收。
據上論斷，應依刑事訴訟法第299 條第1 項前段，毒品危害防制
條例第4 條第2 項、第17條第2 項、第19條第1 項，刑法第11條
、第51條第5 款，判決如主文。
本案經檢察官盧明軒到庭執行職務。
中    華    民    國   100    年    12    月    27    日
            刑事第三庭審判長法  官  魏宏安
                            法  官  陳文貴
                            法  官  游欣怡
以上正本證明與原本無異。
如不服本判決應於收受判決後10日內向本院提出上訴書狀，並應
應敘述具體理由。其未敘述上訴理由者，應於上訴期間屆滿後20
日內向本院補提理由書(均須按他造當事人之人數附繕本)「切勿
逕送上級法院」。
中    華    民    國   100    年    12    月    27    日
                            書記官  涂村宇
附錄本案論罪科刑法條：
毒品危害防制條例第4條第2項
製造、運輸、販賣第二級毒品者，處無期徒刑或 7 年以上有期
徒刑，得併科新臺幣 1 千萬元以下罰金。
【附表】
┌─┬───┬───┬────┬────┬──────┬─────┬──────┬──────┬────────┐
│編│購毒者│販毒者│交易時間│交易地點│交易數量、金│交易方式  │通訊監察譯文│證據清單    │  罪名暨宣告刑  │
│號│      │      │        │        │額（新臺幣）│          │            │            │（含主刑、從刑）│
├─┼───┼───┼────┼────┼──────┼─────┼──────┼──────┼────────┤
││宋鴻光│陳福來│100年4月│苗栗縣大│安非他命1 小│宋鴻光使用│【100 年4 月│(1)證人宋鴻光│陳福來販賣第二級│
│  │      │      │10日19時│湖鄉富興│包含袋重約0.│門號0916-9│10日19時3 分│  警詢筆錄（│毒品，處有期徒刑│
│  │      │      │10分許  │村鴻福山│12公克、1,00│95332 號與│59秒】      │  偵4563號卷│參年拾月。未據扣│
│  │      │      │        │莊停車場│0 元        │陳福來使用│宋：阿來阿。│  27頁背面）│案之販賣毒品所得│
│  │      │      │        │        │            │門號0985-7│    我到了。│  、偵訊筆錄│新臺幣壹仟元暨其│
│  │      │      │        │        │            │70173 號聯│陳：好。    │  （偵4563號│所有供其所用之行│
│  │      │      │        │        │            │絡，宋鴻光│            │  卷105-106 │動電話壹支（不含│
│  │      │      │        │        │            │表示欲過去│            │  頁）。    │內置門號「0985-7│
│  │      │      │        │        │            │找陳福來購│            │(2)陳福來偵訊│70173 」之SIM 卡│
│  │      │      │        │        │            │買安非他命│            │  自白（偵  │）均沒收，如全部│
│  │      │      │        │        │            │，陳福來即│            │  4563號卷  │或一部不能沒收時│
│  │      │      │        │        │            │於左列時間│            │  111-112頁 │，新臺幣壹仟元部│
│  │      │      │        │        │            │、地點，販│            │  ）；審理時│分，以其財產抵償│
│  │      │      │        │        │            │賣安非他命│            │  自白（本院│之，行動電話壹支│
│  │      │      │        │        │            │1 小包予宋│            │  卷81頁）。│部分追徵其價額。│
│  │      │      │        │        │            │鴻光。    │            │(3)宋鴻光持用│                │
│  │      │      │        │        │            │          │            │  0000-00000│                │
│  │      │      │        │        │            │          │            │  2 號與陳福│                │
│  │      │      │        │        │            │          │            │  來持用0985│                │
│  │      │      │        │        │            │          │            │  -770173號 │                │
│  │      │      │        │        │            │          │            │  於100年4月│                │
│  │      │      │        │        │            │          │            │  10日19時3 │                │
│  │      │      │        │        │            │          │            │  分59秒訊監│                │
│  │      │      │        │        │            │          │            │  察譯文（偵│                │
│  │      │      │        │        │            │          │            │  4563號卷  │                │
│  │      │      │        │        │            │          │            │  140頁）。 │                │
│  │      │      │        │        │            │          │            │            │                │
├─┼───┼───┼────┼────┼──────┼─────┼──────┼──────┼────────┤
││宋鴻光│陳福來│100年4月│苗栗縣大│安非他命1 小│宋鴻光使用│【100 年4 月│(1)證人宋鴻光│陳福來販賣第二級│
│  │      │      │12日21時│湖鄉富興│包含袋重約  │門號0916-9│12日21時39分│  警詢筆錄（│毒品，處有期徒刑│
│  │      │      │40分許  │村鴻福山│0.12公克、  │95332 號與│5 秒】      │  偵4563號卷│參年拾月。未據扣│
│  │      │      │        │莊停車場│1,000 元    │陳福來使用│宋：我到了。│  28頁）、偵│案之販賣毒品所得│
│  │      │      │        │        │            │門號0985-7│陳：好。    │  訊筆錄（偵│新臺幣壹仟元暨其│
│  │      │      │        │        │            │70173 號聯│            │  4563號卷  │所有供其所用之行│
│  │      │      │        │        │            │絡，宋鴻光│            │  105-106頁 │動電話壹支（不含│
│  │      │      │        │        │            │表示欲過去│            │  ）。      │內置門號「0985-7│
│  │      │      │        │        │            │找陳福來購│            │(2)陳福來偵訊│70173 」之SIM 卡│
│  │      │      │        │        │            │買安非他命│            │  自白（偵  │）均沒收，如全部│
│  │      │      │        │        │            │，陳福來即│            │  4563號卷  │或一部不能沒收時│
│  │      │      │        │        │            │於左列時間│            │  111-112頁 │，新臺幣壹仟元部│
│  │      │      │        │        │            │、地點，販│            │  ）；審理時│分，以其財產抵償│
│  │      │      │        │        │            │賣安非他命│            │  自白（本院│之，行動電話壹支│
│  │      │      │        │        │            │1 小包予宋│            │  卷81頁）。│部分追徵其價額。│
│  │      │      │        │        │            │鴻光。    │            │(3)宋鴻光持用│                │
│  │      │      │        │        │            │          │            │  0000-00000│                │
│  │      │      │        │        │            │          │            │  2 號與陳福│                │
│  │      │      │        │        │            │          │            │  來持用0985│                │
│  │      │      │        │        │            │          │            │  -770173號 │                │
│  │      │      │        │        │            │          │            │  於100年4月│                │
│  │      │      │        │        │            │          │            │  12日21時39│                │
│  │      │      │        │        │            │          │            │  分5秒訊監 │                │
│  │      │      │        │        │            │          │            │  察譯文（偵│                │
│  │      │      │        │        │            │          │            │  4563號卷  │                │
│  │      │      │        │        │            │          │            │  143頁）。 │                │
│  │      │      │        │        │            │          │            │            │                │
├─┼───┼───┼────┼────┼──────┼─────┼──────┼──────┼────────┤
││宋鴻光│陳福來│100年4月│苗栗縣大│安非他命1 小│宋鴻光使用│【100 年4 月│(1)證人宋鴻光│陳福來販賣第二級│
│  │      │      │13日19時│湖鄉富興│包含袋重約  │門號0916-9│13日19時21分│  警詢筆錄（│毒品，處有期徒刑│
│  │      │      │40分許  │村鴻福山│0.12公克、  │95332 號與│55秒】      │  偵4563號卷│參年拾月。未據扣│
│  │      │      │        │莊停車場│1,000 元    │陳福來使用│宋：你在哪裡│  28頁）、偵│案之販賣毒品所得│
│  │      │      │        │        │            │門號0985-7│    。      │  訊筆錄（偵│新臺幣壹仟元暨其│
│  │      │      │        │        │            │70173 號聯│陳：大湖國中│  4563號卷  │所有供其所用之行│
│  │      │      │        │        │            │絡，宋鴻光│    。      │  105-106頁 │動電話壹支（不含│
│  │      │      │        │        │            │表示欲過去│宋：好我過去│  ）。      │內置門號「0985-7│
│  │      │      │        │        │            │找陳福來購│    了。    │(2)陳福來偵訊│70173 」之SIM 卡│
│  │      │      │        │        │            │買安非他命│            │  自白（偵  │）均沒收，如全部│
│  │      │      │        │        │            │，陳福來即│            │  4563號卷  │或一部不能沒收時│
│  │      │      │        │        │            │於左列時間│【100 年4 月│  111-112頁 │，新臺幣壹仟元部│
│  │      │      │        │        │            │、地點，販│13日19時34分│  ）；審理時│分，以其財產抵償│
│  │      │      │        │        │            │賣安非他命│33秒】      │  自白（本院│之，行動電話壹支│
│  │      │      │        │        │            │1 小包予宋│陳：到了。  │  卷81頁）。│部分追徵其價額。│
│  │      │      │        │        │            │鴻光。    │宋：喔。    │(3)宋鴻光持用│                │
│  │      │      │        │        │            │          │            │  0000-00000│                │
│  │      │      │        │        │            │          │            │  2 號與陳福│                │
│  │      │      │        │        │            │          │            │  來持用0985│                │
│  │      │      │        │        │            │          │            │  -770173號 │                │
│  │      │      │        │        │            │          │            │  於100年4月│                │
│  │      │      │        │        │            │          │            │  13日19時21│                │
│  │      │      │        │        │            │          │            │  分55秒、19│                │
│  │      │      │        │        │            │          │            │  時34分33秒│                │
│  │      │      │        │        │            │          │            │  通訊監察譯│                │
│  │      │      │        │        │            │          │            │  文（偵4563│                │
│  │      │      │        │        │            │          │            │  號卷144 頁│                │
│  │      │      │        │        │            │          │            │  ）。      │                │
├─┼───┼───┼────┼────┼──────┼─────┼──────┼──────┼────────┤
││黃長輝│陳福來│100年4月│苗栗縣苗│安非他命1 小│黃長輝使用│【100 年4 月│(1)證人黃長輝│陳福來販賣第二級│
│  │      │      │19日18時│栗市「三│包含袋重約  │門號0970-6│19日17時50分│  警詢筆錄（│毒品，處有期徒刑│
│  │      │      │許      │統飯店」│0.4公克、   │87980號與 │56秒】      │  偵4563號卷│參年拾月。未據扣│
│  │      │      │        │停車場  │1,000元     │陳福來使用│黃：你到苗栗│  39-42 頁）│案之販賣毒品所得│
│  │      │      │        │        │            │門號0985-7│    喔。那到│  、偵訊筆錄│新臺幣壹仟元暨其│
│  │      │      │        │        │            │70173號聯 │    ID4 電玩│  （偵4563號│所有供其所用之行│
│  │      │      │        │        │            │絡，黃長輝│    這。    │  卷82-83頁 │動電話壹支（不含│
│  │      │      │        │        │            │表示要購買│陳：我不要到│  ）。      │內置門號「0985-7│
│  │      │      │        │        │            │安非他命，│    ID4 ，你│(2)陳福來偵訊│70173 」之SIM 卡│
│  │      │      │        │        │            │雙方即約定│    到三統啦│  自白（偵  │）均沒收，如全部│
│  │      │      │        │        │            │交易地點，│    。      │  4563號卷  │或一部不能沒收時│
│  │      │      │        │        │            │陳福來即於│黃：好。    │  111-112頁 │，新臺幣壹仟元部│
│  │      │      │        │        │            │左列時間、│            │  ）；審理時│分，以其財產抵償│
│  │      │      │        │        │            │地點，販賣│            │  自白（本院│之，行動電話壹支│
│  │      │      │        │        │            │安非他命1 │            │  卷81頁）。│部分追徵其價額。│
│  │      │      │        │        │            │小包予黃長│            │(3)黃長輝持用│                │
│  │      │      │        │        │            │輝。      │            │  0000-00000│                │
│  │      │      │        │        │            │          │            │  0 號與陳福│                │
│  │      │      │        │        │            │          │            │  來持用0985│                │
│  │      │      │        │        │            │          │            │  -770173號 │                │
│  │      │      │        │        │            │          │            │  於100年4月│                │
│  │      │      │        │        │            │          │            │  19日17時50│                │
│  │      │      │        │        │            │          │            │  分56秒通訊│                │
│  │      │      │        │        │            │          │            │  監察譯文（│                │
│  │      │      │        │        │            │          │            │  偵4563號卷│                │
│  │      │      │        │        │            │          │            │  148 頁）。│                │
│  │      │      │        │        │            │          │            │            │                │
└─┴───┴───┴────┴────┴──────┴─────┴──────┴──────┴────────┘